臺灣臺中地方法院刑事判決
111年度訴字第1507號
公  訴  人  臺灣臺中地方檢察署檢察官
被      告  劉恩德




上列被告因家庭暴力防治法之傷害案件，經檢察官提起公訴（11
1年度偵字第26902號），本院判決如下：
    主    文
本件公訴不受理。
    理    由
一、公訴意旨略以：被告劉○○為告訴人劉○○之子，雙方具有家庭
    暴力防治法第3條第3款之家庭成員關係。於民國111年5月4
    日22時30分許，被告在告訴人位在臺中市○○區○○路0段000巷
    00號之居所，因細故與告訴人發生爭執，竟基於傷害直系血
    親尊親屬之犯意，拉扯告訴人之雙手，並將告訴人推倒在地
    ，致告訴人受有左手肘紅腫及右側第五腳趾紅腫等傷害。因
    認被告涉犯刑法第280條、第277條第1項之傷害直系血親尊
    親屬罪嫌，所犯並屬家庭暴力罪等語。
二、按告訴乃論之罪，告訴人於第一審辯論終結前，得撤回其告
    訴；告訴經撤回者，法院應諭知不受理之判決，並得不經言
    詞辯論為之，刑事訴訟法第238條第1項、第303條第3款、第
    307條分別定有明文。另刑法第277條第1項之罪，依同法第2
    87條前段規定，須告訴乃論，而同法第280條雖明定對於直
    系血親尊親屬，犯第277條之罪，加重其刑至2分之1，然既
    係加重其刑，且第287條前段所規定須告訴乃論者，以罪而
    不以刑為準則，則對於直系血親尊親屬犯第277條第1項之罪
    ，自在告訴乃論之列（最高法院80年度台上字第3149號判決
    意旨參照）。
三、經查，告訴人劉○○與被告劉○○為母子關係，為直系血親關係
    ，有個人戶籍資料（完整姓名）查詢結果在卷可稽（見本院
    卷第11-12頁）。本件被告經檢察官提起公訴，認被告係犯
    刑法第280條、第277條第1項、家庭暴力防治法第2條第2款
    之家庭暴力之傷害直系血親尊親屬罪嫌，依前揭最高法院判
    決意旨，須告訴乃論。茲告訴人於第一審辯論終結前具狀撤
    回告訴，有111年9月19日撤回告訴狀1紙在卷可稽（見本院
    卷第81頁），依前開說明，爰不經言詞辯論，逕為諭知不受
    理之判決。
據上論斷，應依刑事訴訟法第303條第3款、第307條，判決如主
文。
本案經檢察官何采蓉提起公訴，檢察官陳隆翔到庭執行職務。
中　　華　　民　　國　　111 　年　　10　　月　　13　　日
 　　　　　　　　 刑事第五庭　審判長法　官  黃玉琪
　　　　　　　　　　　　　　　　　　法　官　林芳如
                  　　　　　　　　　法  官  陳僑舫
以上正本證明與原本無異。
如不服本判決應於收受送達後20日內向本院提出上訴書狀，並應
敘述具體理由；其未敘述上訴之理由者，應於上訴期間屆滿後20
日內向本院補提理由書（均須按他造當事人之人數附繕本）「切
勿逕送上級法院」。
告訴人或被害人如不服判決，應備理由具狀向檢察官請求上訴，
上訴期間之計算，以檢察官收受判決正本之日起算。
                                    書記官  劉桉珍
中　　華　　民　　國　　111 　年　　10　　月　　13　　日